臺灣臺中地方法院刑事判決　　　　　　 100年度簡上字第25號
上　訴　人
即　被　告　郭有晉
上列上訴人即被告犯竊盜案件，不服本院民國99年11月23日99年
度中簡字第3223號刑事簡易判決（檢察官起訴案號：99年度偵字
第21277號），提起上訴，本院管轄第二審合議庭判決如下︰
    主      文
上訴駁回。
    犯罪事實及理由
一、本案經本院合議庭審理結果，認第一審簡易判決之認事用法
    及量刑均無不當，應予維持，並引用本院第一審刑事簡易判
    決書之記載（如附件所示）。
二、上訴人即被告郭有晉上訴意旨略稱：伊當時係拿錯雨傘，並
    非故意竊取之，且犯後已與告訴人和解，並將雨傘歸還予告
    訴人，自應予以免除其刑等語。惟查，上訴人即被告於偵訊
    中供稱：我有帶一只紅色包包、裡面是放一只黑色伸縮雨傘
    及車牌二面等語（見偵卷第10頁），嗣於偵訊中供稱：「（
    檢察官問：你進監理所時你手上有無拿雨傘？）我手裡沒有
    拿，我是放在我的黑色塑膠袋裡，塑膠袋裡有放車牌及一只
    二截式的雨傘。」、「（檢察官問：你進監理所時雨傘有無
    拿出來？）沒有，我放在塑膠袋裡。」等語（見偵卷第74、
    75頁），足見上訴人即被告進入監理所時，其並未將雨傘取
    出，遑論係將之放置於該所門口處之傘架上，是上訴人即被
    告即無可能於該傘架上誤認雨傘而予取用，其所辯係誤拿云
    云，自難採信。況且，上訴人即被告於偵訊中猶自承：「（
    檢察官問：是否承認拿雨傘犯竊盜罪？）我承認，請判輕一
    點。」（見偵卷第70頁），更可見上訴人即被告係意圖為自
    己不法之所有，而竊取本案雨傘，其顯有竊盜之故意甚明，
    乃上訴人即被告上訴主張其無竊盜犯意，應予以免除其刑等
    語，委係避卸，不可採信，其據此提起上訴，自無理由，應
    予以駁回。
三、上訴人即被告被告經合法傳喚，未具狀請假或為其他陳述，
    核係無正當理由不到庭，爰依刑事訴訟法第371條規定，不
    待其陳述，逕行判決。
據上論斷，應依刑事訴訟法第455條之1第1項、第3項、第368條
、第371條，判決如主文。
本案經檢察官張容姍到庭執行職務。
中    華    民    國    100    年    3    月    3    日
                  刑事第十八庭    審判長法  官  郭書豪
                                        法  官  蕭一弘
                                        法  官  林世民
以上正本證明與原本無異。
本件不得上訴。
                                        書記官  紀俊源
中    華    民    國    100    年    3    月    3    日
附錄論罪科刑法條：
中華民國刑法第320條
意圖為自己或第三人不法之所有，而竊取他人之動產者，為竊盜
罪，處5  年以下有期徒刑、拘役或 5 百元以下罰金。
意圖為自己或第三人不法之利益，而竊佔他人之不動產者，依前
項之規定處斷。
前二項之未遂犯罰之。